【裁判字號】    89,上易,1753
【裁判日期】    890622
【裁判案由】    竊盜
【裁判全文】
臺灣高等法院刑事判決                          八十九年度上易字第一七五三號
    上  訴  人
    即  被  告  乙○○
    選任辯護人  徐方齡
右上訴人因竊盜案件，不服臺灣臺北地方法院八十九年度易字第一五三號，中華民國
八十九年三月十六日第一審判決（起訴案號：臺灣臺北地方法院檢察署八十八年度偵
字第二六四九九號）提起上訴，本院判決如左：
    主  文
原判決撤銷。
乙○○共同攜帶兇器竊盜，處有期徒刑柒月。油壓剪壹支沒收。
    事  實
一、乙○○綽號「阿毛」，竟與甲○○（業經原審判處有期徒刑一年二月確定）共同
    意圖為自己不法之所有，基於犯意之聯絡，於民國（下同）八十八年十月二十一
    日凌晨一、二時許，在臺北市○○○路五一四巷三十二號一樓前，共同持甲○○
    所購買，客觀上足供為兇器使用之油壓剪一支，剪斷光驊有限公司負責人丙○○
    所有之廂型貨車門鎖後（毀損部分未據告訴），竊取該貨車內丙○○保管之手提
    型電腦、磁片、硬碟及抽取盒等電腦週邊設備，價值約新臺幣（下同）一百一十
    萬元，得手後放置在乙○○所駕駛之貨車上逃逸。嗣甲○○於八十八年十一月二
    十一日二十一時三十分許，在台北市○○路七十六巷及南京東路十四巷口搬運前
    述竊贓時，當場為警逮獲，並循線查獲乙○○。
二、案經台北市政府警察局刑事警察大隊移送臺灣臺北地方法院檢察署檢察官偵查起
    訴。
    理  由
一、訊據被告乙○○矢口否認犯行，辯稱：甲○○之前有向伊借車，後來伊不願借，
    他要伊幫他載東西，開到貨車旁說，是他的車，車壞了，要伊幫他搬，只幫他一
    次，他說那東西是他的，他身體不好，請伊把東西搬到他車上，他給伊工錢，伊
    係基於朋友情義幫他，伊並不知是贓物犯罪云云。惟查：被害人丙○○於警訊中
    明確指證：我共被竊二次；... 第二次於八十八年十月二十一日凌晨，在臺北市
    ○○○路五一四巷三十二號前走廊的廂型貨車內被竊；... 被竊物品均是電腦週
    邊設備及手提型電腦；... 第二次損失約一百一十萬元左右等語（見八十八年度
    偵字第二五五六六號卷第十頁背面）。另據共犯甲○○在警訊中供稱：我於八十
    八年十月中旬有至光驊貨運公司（復興北路五一四巷三十二號一樓）偷取放於門
    口貨車上之硬碟、sun伺服器、記憶體、光碟機、sun軟體等東西；... 並有一位
    姓連，綽號「阿毛」之男子，偷竊工具是放家中的油壓剪，運輸工具是「阿毛」
    的貨車；... 是的，與綽號「阿毛」（乙○○）兩人共同竊取；... 是八十八年
    十月二十日左右，在復興北路五一四巷三十二號一樓，偷取停放於門口貨車上之
    電腦週邊設備等物；... 是的（警方所提供之口卡片乙○○就是「阿毛」之男子
    ），昨（二十）日我將油壓剪放在「阿毛」那邊了云云（見同上卷第四頁第七頁
    ）。於檢察官偵查中仍指證被告有本案之竊盜行為（見同上卷第四十四頁、第四
    十八頁）。在原法院又供稱：油壓剪是剪貨車後面鎖頭；... （問：龍江路查到
    的是你與連兆鍾一起偷的？），對；... （問：你陪乙○○，他用何工具？），
    也用油壓剪，我買來一直放他車上，他拿來用等語（見原審卷第四十頁背面、第
    四十一頁）；所供均核與被害人丙○○指述之情節相符，並有贓物認領保管單附
    在八十八年度偵字第二五五六六號卷第五十七頁可稽。復查，被告在原法院調查
    中亦供陳：甲○○要我幫他搬，是在復興北路，只幫他搬過一次云云；雖被告另
    又辯稱：甲○○之前有向伊借車，後來伊不願借，他要伊幫他載東西，開到貨車
    旁說，是他的車，車壞了等語。然被告確實有參與行竊等情，業據共犯甲○○供
    陳甚詳，有如前述；況該甲○○利用凌晨一、二時來往人車稀少之際，搬運停放
    路旁貨車內之貴重電腦週邊設備，行跡顯然詭異，被告乙○○豈有不詢明詳情，
    即貿然參與之理？被告所辯顯與常情有違，委無足採。本案事證明確，被告犯行
    堪以認定，應依法論科。
二、查，油壓剪為強力之破壞工具，客觀上並足以作為兇器使用；被告攜帶油壓剪剪
    斷貨車車門竊取他人財物，核係犯刑法第三百二十一條第一項第三款之攜帶兇器
    加重竊盜罪；被告與甲○○間，就上開加重竊盜罪，有犯意之聯絡，及行為之分
    擔，皆為共同正犯。
三、原審據以論罪科刑，固非無見。惟誤認被告亦有參與附表所示之竊盜犯行，尚有
    未洽。被告之上訴意旨否認有於八十八年十月二十一日凌晨在臺北市○○○路五
    一四巷三十二號一樓前行竊之犯行，雖無理由，然原判決既有前述之可議，仍屬
    無可維持，應由本院將原判決撤銷改判。爰審酌被告之犯罪動機在謀取財物，其
    持油壓剪破壞貨車門鎖竊取價值一百多萬元之電腦週邊設備，對被害人造成重大
    損害，及犯罪後猶飾詞卸責之態度等一切情狀，量處如主文所示之刑。被告等破
    壞車門鎖所用之油壓剪一支，為供犯罪所用之物，並據共犯甲○○陳明為其購買
    取得，交由被告保管，雖未經扣案，然不能證明已滅失，仍應依法宣告沒收。至
    於，共犯甲○○於八十八年十月十五日為警查獲之油壓剪一支，係於本案發生前
    即被扣案（見八十八年度偵字第九九八八號卷第二十頁），顯非被告用以供本案
    犯罪所用之工具，故無庸在本案論罪科刑中併予宣告沒收，併此敘明。
四、公訴意旨另以：被告又有於附表所列之時地竊取財物，認此部分亦涉有刑法第三
    百二十一條第一項第三款之攜帶兇器竊盜罪云云。訊之被告則矢口否認有次犯行
    ，辯稱：未曾參與此部分犯罪等語。按犯罪事實應依證據認定之，無證據不得推
    定其犯罪事實，刑事訴訟法第一百五十四條定有明文。又，共同被告不利於己之
    陳述，固得採為其他共同被告犯罪之證據，惟此項不利之陳述，須無瑕疵可指，
    而就其他方面調查，又與事實相符，始得採為其他共同被告犯罪事實之認定，最
    高法院四十六年臺上字第四一九號亦著有判例。本案原審同案被告甲○○於獲案
  之初在警訊中固有供證：被告乙○○有與其共犯如附表所示之竊盜犯行云云；然
    在檢察官偵查中則陳稱：係乙○○偷得後交給渠銷贓等語（見八十八年度偵字第
    二五五六六號卷第四十八頁）。在原法院調查中又翻異前供改稱：渠已被收押這
    麼久，不須拖一人下水，有幾次渠自己去偷；... 附表第三、四是渠自己去的，
    附表一並無這一次云云（見原審卷第四十頁）。其前後所供不一，陳述是否真實
    ，已容懷疑。況遍閱全卷，並查無其他相關之資料以為被告犯有此部分竊行之佐
    證，揆諸前揭說明，自不得僅執原審同案被告有瑕疵之供證，即遽認被告涉有公
    訴人所指之此部分犯行。此部分被告之犯罪尚屬不能證明，惟因公訴人認此部分
    與前開論罪科刑部分，有連續犯之關係，屬裁判上之一罪，故不另為無罪之諭知
    ，附此指明。
據上論斷，應依刑事訴訟法第三百六十九條第一項、第三百六十四條、第二百九十九
條第一項前段，刑法第二十八條、第三百二十一條第一項第三款、第三十八條第一項
第二款，判決如主文。
本案經檢察官柯晴男到庭執行職務。
中    華    民    國    八十九    年       六      月       二十二      日
                          臺灣高等法院刑事第十二庭
                              審判長法  官  劉  景  星
                                    法  官  陳  志  洋
                                    法  官  陳  博  志
右正本證明與原本無異。
不得上訴。
                                    書記官  鄭  兆  璋
中    華    民    國    八十九    年       六       月      二十六      日
附錄：本案論罪科刑法條全文
刑法第三百二十一條：
犯竊盜罪而有左列情形之一者，處六月以上五年以下有期徒刑：
一、於夜間侵入住宅或有人居住之建築物、船艦或隱匿其內而犯之者。
二、毀越門扇、牆垣或其他安全設備而犯之者。
三、攜帶兇器而犯之者。
四、結夥三人以上而犯之者。
五、乘火災、水災或其他災害之際而犯之者。
六、在車站或埠頭而犯之者。
前項之未遂犯罰之。


司法院資訊處製作；財團法人民間司法改革基金會備份。
